# 新收入准则下未签订合同已发生费用的账务处理问题

提问人：jiuzhou010 时间：2018-11-13 09:42:15
请教陈版，新的收入准则下，如果我已经为履行合同发生了很大一部分费用了，但是最后合同没签订成功，这个应该怎么进行账务处理了呀？

回答人：chenyiwei
新收入准则体系下的会计处理是以“存在满足该准则第五条所规定条件的客户合同”为前提的。如果该前提不成立，则对于合同签订前已经发生的成本和费用，只有当根据以往历史经验认为很可能最终签订合同并获得补偿的情况下，才能作为一项资产予以确认，到合同成立后，按新收入准则的相关规定确认收入和结转成本；如果最终合同未能签订，已发生的成本也未能获得补偿，则全部结转管理费用处理。 如果在相关成本、费用发生时无法合理估计最终合同能否签订和这些支出能否获得补偿，则这些成本费用在发生时直接予以费用化处理。

提问人：心的飞跃 时间：2019-09-08 15:17:11
”如果最终合同未能签订，已发生的成本也未能获得补偿，则全部结转管理费用处理。“再请教下，此处为什么是计入管理费用，而不是销售费用，此种情况，是否可将该发生的成本理解成为取得该合同发生的费用，只是最终取得失败，是否应结转销售费用？

回答人：chenyiwei
这些合同履约成本并非为了促进销售，所以不适合于计入管理费用。